臺灣臺中地方法院刑事判決　　　　　　　　　　　　九十一年度訴字第二四一六號
　　公　訴　人　臺灣臺中地方法院檢察署檢察官
　　被　　　告　乙○○
右列被告因偽造有價證券等案件，經檢察官提起公訴（九十一年度偵字第一三三四七
號），本院判決如左：
    主  文
乙○○行使偽造之信用卡，處有期徒刑陸月，如易科罰金，以佰元折算壹日。扣案
之偽造信用卡張、偽造之「甲○○」國民身分證上之乙○○照片壹張，均沒收。
    事  實
一、乙○○意圖供行使之用，於民國（下同）九十一年六月二十八日十八時三十分許
    （起訴書誤載為凌晨零時許），在臺中市○○路與文心路交岔路口附近，向不詳
    姓名年籍自稱「阿德」之成年男子，以新臺幣（下同）共二萬元之代價，收購偽
    造之上海商業銀行信用卡一張（卡號：0000000000000000號，
    依上開卡號之記載，實際發卡銀行應為澳大利亞銀行Australia and NewZealand
Banking Guoup limited）及中華商業銀行信用卡二張（卡號分別為00000
    00000000000號及0000000000000000號，依上開卡
    號之記載，實際發卡銀行均應為中國國際商業銀行），復明知「阿德」所販售之
    甲○○之國民身分證係來路不明之贓物（上開國民身分證係甲○○於九十年二月
    中旬，在台中市○○路豪華戲院所失竊），竟與「阿德」共同基於變造國民身分
    證之犯意聯絡，於上開時地交付其自己之相片一張予「阿德」，由「阿德」將該
    相片換貼於甲○○之國民身分證上而共同變造之，足以生損害於甲○○，並於翌
    （二十九）日由乙○○以七千元代價購得已變造完成之甲○○國民身分證。乙○○於取得上開偽造之信用卡三張及變造之甲○○國民身分證後，即於九十一年七
    月六日中午十二時許，在其台中市○○區○○街三一號三樓住處，接續在上開三
    張偽造之信用卡背面簽名欄偽造「甲○○」署名三枚，用以表示該三張偽造之信
    用卡為該遭偽簽署押之「甲○○」所申請使用之私文書後，即意圖為自己不法之
    所有，於九十一年七月六日十四時四十五分許，在臺中市○○路○段一六一號中
    友百貨公司Ｂ棟地下一樓，佯稱欲以信用卡刷卡購買價值五萬九千九百元之ＤＶ
    攝影機一組，而交付上開偽造之上海商業銀行信用卡予收銀員丙○○，幸為丙○○查覺有異而報警當場查獲始未得逞（乙○○亦尚未於簽帳單上簽名），並扣得
    上開偽造之信用卡三張及變造之甲○○國民身分證一張。
二、案經臺中市警察局第二分局報請臺灣臺中地方法院檢察署檢察官偵查起訴。
    理  由
一、右揭犯罪事實，業據被告乙○○於警、偵訊及本院審理時均坦承不諱，核與被害
    人甲○○指訴其身分證遭竊之情節吻合，並經證人丙○○於警訊時（及本院審理
    時之）證述屬實，復有偽造信用卡三張及變造之甲○○國民身分證一張扣案可稽
    。而上開扣案之信用卡三張經送財團法人聯合信用卡處理中心辨識結果，發現上
    開信用卡之卡面銀行名稱與其實際發卡銀行名稱不符，故確認均係偽造之信用卡
    ，有該中心九十一年七月六日之回覆資料二紙附卷可按；另扣案之國民身分證經
    警提示被害人甲○○確認結果，亦確認係其遭竊後經變造之國民身分證無訛。本
    件事證已明，被告犯行應堪認定。
二、按信用卡係以電子、磁性等無法以人之知覺直接認識之方式所製成之紀錄，而供
    電腦處理之用，信用卡持卡人與發卡銀行簽訂信用卡使用契約，經發卡銀行審核
    持卡人身分、資力後，依照契約關係所發給，持卡人取得信用卡後，可至特約商
    店簽帳消費，由發卡銀行先行墊付消費款項，再由信用卡持有人依約清償，在習
    慣上，信用卡係用以表彰持卡人經濟、消費能力之證明，應依刑法第二百二十條
    第二項之規定，論以同法第二百十條之私文書（最高法院八十八年度臺上字五七
    一０號判決亦採此見解）。又在信用卡背面持卡人處簽署姓名，乃不待依據習慣
    或特約，單從形式上觀察，即足以表示信用卡為簽名署押之人所申請使用之旨，
    應屬私文書。故核被告所為，係犯刑法第三百四十九條第二項之故買贓物罪（故
    買甲○○所失竊之國民身分證）、第二百十二條之變造國民身分證罪（變造甲○○之國民身分證）、第二百二十條第二項、第二百十條之偽造準私文書罪（在偽
    造之信用卡背面接續偽簽「甲○○」之署押，公訴意旨認此部分係犯刑法第二百
    十七條之偽造署押尚有誤會）、第二百零一條之一第二項之行使偽造信用卡罪（
    接續收受上開偽造之信用卡後，行使偽造之上海商業銀行信用卡）及同法第三百
    三十九條第三項、第一項之詐欺取財未遂罪（持前開偽造之信用卡盜刷，惟遭該
    百貨公司收銀員發現而未遂）。被告在偽造之信用卡背面接續偽簽「甲○○」之
    署押，為其偽造準私文書之階段行為，另被告意圖供行使之用而收受偽造之信用
    卡後復持以行使，其收受偽造信用卡之低度行為，應為行使偽造信用卡之高度行
    為所吸收，均不另論罪。被告就上揭變造國民身分證罪，與姓名年籍不詳自稱「
    阿德」之成年男子間有犯意之聯絡及行為之分擔，皆為共同正犯。被告變造甲○○之國民身分證、故買經變造完成之甲○○國民身分證、於信用卡背面偽造署押
    而偽造該私文書及行使偽造信用卡，目的均在詐欺取財，所犯上開五罪，有方法
    目的、原因結果之牽連關係，應從情節較重之行使偽造信用卡罪論處。公訴人雖
    未就被告故買贓物部分起訴，惟因此部分與被告上開經起訴判刑部分，有牽連犯
    之裁判上一罪之關係，本院自得併予審理，併此敘明。爰審酌被告貪圖短利，竟
    購買偽卡欲刷卡購物，嚴重破壞信用卡交易制度，惟於犯後坦承犯行，亦尚未取
    得財物即被查獲，所生危害尚屬輕微等一切情狀，量處如主文所示之刑，並諭知
    易科罰金之折算標準。扣案之偽造信用卡三張，應依刑法第二百零五條之規定諭
    知沒收；變造之甲○○國民身分證上之被告之照片一張，係被告所有供犯罪所用
    之物，應依同法第三十八條第一項第二款之規定諭知沒收。另偽造信用卡背面之
    「甲○○」署押三枚，已因偽造之信用卡被沒收而包括在內，自不得重為沒收之
    諭知（最高法院六十三年台上字第二七七０號判例參照），附此敘明。
據上論斷，應依刑事訴訟法第二百九十九條第一項前段，刑法第三百四十九條第二項
、第二百十二條、第二百二十條第二項、第二百十條、第二百零一條之一第二項、第
三百三十九條第一項、第三項、第五十五條、第四十一條第一項前段、第二百零五條
、第三十八條第一項第二款，罰金罰鍰提高標準條例第一條前段、第二條，判決如主
文。
中      華      民      國    九十一    年      十一    月    十一      日
                                臺灣臺中地方法院刑事第一庭
                                    法  官  郭  瑞  祥
右正本證明與原本無異。
如不服本判決，應於判決送達後十日內向本院提出上訴狀，上訴於臺灣高等法院臺中
分院( 須附繕本 )。
                                          書記官
中    華    民    國      九十一      年       十一      月     十二    日
附錄論罪科刑法條
刑法第二百零一條第一項：意圖供行使之用，而偽造、變造公債票、公司股票或其他
有價證券者，處三年以上十年以下有期徒刑，得併科三千元以下罰金。
刑法第二百一十二條：偽造、變造護照、旅券、免許證、特許證及關於品行、能力服
務或其他相類之證書、介紹書，足以生損害於公眾或他人者，處一年以下有期徒刑、
拘役或三百元以下罰金。
中華民國刑法第二百一十條
 (偽造變造私文書罪)
偽造、變造私文書，足以生損害於公眾或他人者，處五年以下有期徒刑。
刑法第三百三十九條第一項：意圖為自己或第三人不法之所有，以詐術使人將本人或
第三人之物交付者，處五年以下有期徒刑、拘役或科或併科一千元以下罰金。刑法第
三百三十九條第三項：前二項之未遂犯罰之。
